【裁判字號】    97,重抗,45
【裁判日期】    971022
【裁判案由】    聲明異議
【裁判全文】
臺灣高等法院臺南分院民事裁定  97年度重抗字第45號
抗  告  人  甲○○
相  對  人  戊○○○
兼 上 一人
法定代理人  乙○○
相  對  人  丁○○
            丙○○
上列抗告人與相對人間因債務執行聲明異議事件，抗告人對於中
華民國97年8月27日臺灣嘉義地方法院所為96年度執字第11104號
裁定提起抗告，本院裁定如下：
    主  文
抗告駁回。
抗告訴訟費用由抗告人負擔。
    理  由
一、本件抗告意旨略以：經公開宣布得標後，得標人不得任意更
    改為第三人，戊○○○不等同於乙○○、丁○○、丙○○，
    其間之財產轉換必需經由地政事務所正式登記，正式買賣，
    並繳納契稅等地政規費方屬合法，更何況戊○○○屬合夥型
    態，非法人組織，其合夥人目前雖屬乙○○、丁○○、丙○
    ○，但也可迅速更改為其他合夥人，原裁定依相對人之意見
    ，以一全然不同之判例並將其意旨加以延伸，抗告人斷然不
    服，爰提起本件抗告等語。
二、按各合夥人之出資，及其他合夥財產，為合夥人全體之公同
    共有，民法第668條定有明文。復按具有合夥性質之非法人
    團體，在程序法上，依民事訴訟法第40條第3項規定，固可
    認其有形式上之當事人能力，而得於民事訴訟程序為當事人
    之資格。但在實體法上，依民法第681條規定合夥人之補充
    連帶責任，及司法院院字第918號解釋明示「原確定判決，
    雖僅令合夥團體履行債務，但合夥財產不足清償時，自得對
    合夥人執行」意旨，加以延伸，亦應認合夥人全體（公同共
    有人）為其權利主體（最高法院95年台上字第1606號裁判意
    旨參照）。本件相對人等主張「戊○○○」為相對人乙○○
    、丁○○、丙○○等三人合夥出資設立，並有向嘉義市政府
    辦理事業登記，登記之負責人為乙○○等情，有其所提嘉義
    市政府營利事業登記證、合夥契約書在卷可稽（見原審卷）
    ，並經嘉義市政府於民國（下同）97年5月19日以府建商字
    第0970171412函覆「戊○○○」於80年1月21日設立、負責
    人為乙○○、合夥人則為丁○○、丙○○等無誤，堪認「戊
    ○○○」乃相對人等合夥組織對外之名稱。且依其提出之營
    利事業登記證登記之資本額為新台幣（下同）300萬元，亦
    足認該合夥具有獨立之財產。因之，相對人等合夥設立之「
    戊○○○」，既具有一定之組織、名稱、目的、營業所、獨
    立之財產，並有對外代表之負責人，依上揭法條規定及說明
    ，自屬非法人團體而具有當事人能力，該合夥人全體即相對
    人等三人為其權利主體無疑。
三、茲查，本件因債權人彰化商業銀行股份有限公司聲請原法院
    96年度執字第11104號強制執行事件，拍賣抗告人所有座落
    嘉義市○區○○段922、924地號2筆土地，及其上建號36號
    即門牌號碼嘉義市下埤里頂埤46號暨附屬之鐵骨石棉瓦造倉
    庫，相對人等以「戊○○○，法定代理人乙○○」應買得標
    ，於其繳足價款後，原審法院參酌首揭說明及民法第679條
    之規定「合夥人依約定或決議執行合夥事務者，於執行合夥
    事業之範圍內，對於第三人為他合夥人之代表。」而認本件
    「戊○○○」負責人乙○○於本件投標程序中投標購買系爭
    房地，其效力應可及於其他合夥人全體，並在實體法上產生
    以合夥人全體為權利主體之法律效果。是以，原法院嗣後發
    權利移轉證書將系爭房地所有權移轉予「戊○○○」全體合
    夥人乙○○、丁○○、丙○○公同共有，並無不當。抗告意
    旨指摘原裁定不當，非有理由，應予駁回。
四、據上論結，本件抗告為無理由，爰依強制執行法第30條之1
    、民事訴訟第449條第1項、第78條、第95條裁定如主文。
中    華    民    國    97    年    10    月    22    日
                    民事第四庭  審判長法  官  王惠一
                                      法  官  林永茂
                                      法  官  王浦傑
上為正本係照原本作成。
如不服本裁定，僅得於收受本裁定正本送達後10日內以適用法規
顯有錯誤為理由，向本院提出再抗告狀（須附繕本）依法應繳納
抗告費新台幣1千元，並委任律師為訴訟代理人，經本院許可後
始可再抗告於最高法院。
中    華    民    國    97    年    10    月     22   日
                                      書記官  廖英琇
【附記】
民事訴訟法第495條之1第2項準用同法第466條之1第1、2項規定
：
(1)對於第二審判決上訴，上訴人應委任律師為訴訟代理人。但上
  訴人或其法定代理人具有律師資格者，不在此限。
(2)上訴人之配偶、三親等內之血親、二親等內之姻親，或上訴人
  為法人、中央或地方機關時，其所屬專任人員具有律師資格並
  經法院認為適當者，亦得為第三審訴訟代理人。
民事訴訟法第466條之2：
  上訴人無資力委任訴訟代理人者，得依訴訟救助之規定，聲請
  第三審法院為之選任律師為其訴訟代理人。


司法院資訊處製作；財團法人民間司法改革基金會備份。
